臺灣高等法院臺中分院刑事判決　　　95年度交上易字第1388號
上　訴　人　臺灣南投地方法院檢察署檢察官
被　　　告　丙○○
上列上訴人因過失致死案件，不服臺灣南投地方法院95年度交易
字第52號中華民國95年 8月31日第一審判決（起訴案號：臺灣南
投地方法院檢察署95年度偵字第1726號），提起上訴，本院判決
如下：
    主      文
上訴駁回。
    事實及理由
一、本案經本院審理結果，認第一審判決認事用法及量刑均無不
    當，應予維持，第一審判決書記載之事實、證據及理由（如
    附件），除理由欄第二(三)關於臺灣省南投縣區車輛行車事故
    鑑定委員會函文字號應更正為「第0000000000號」外，其餘
    予以引用。
二、原審檢察官上訴意旨略以：本案因被害人家屬甲○○具狀請
    求上訴所據之理由︰(一)原審量刑四月，似有輕縱之嫌，因被
    告行經無號誌交岔路口，應減速慢行作隨時停車之準備，道
    路交通安全規則第93條第1項第2款定有明文，且本件案發時
    之天候、路況皆良好，被告並無不能注意情事，其以自己所
    戴半罩式安全帽遮住視線，並趴著騎車，而貿然快速前行，
    而撞擊被害人張塗城，足認被告騎乘機車行為，顯有過失。
    又其撞及張塗城所牽之腳踏車，致張塗城人車倒地，除腳踏
    車前輪受損外，並受有頭部外傷合併顱內出血、腦部浮腫及
    肺部挫傷併呼吸衰竭等之傷害，張塗城受傷後因被告延遲30
    分鐘才送埔里基督教醫院，嗣轉往台中市澄清醫院救治，仍
    因傷重不治死亡，原審僅量刑四月，似有過輕。(二)被告犯罪
    後態度不佳且未和解被告犯罪後迄今未見賠償誠意，仍飾詞
    狡辯，未見悔意，顯見犯罪後並不解決問題，惡性非輕，自
    應從重量刑，被害人家屬亦因被告之態度而精神生活受到重
    大影響，經核尚非顯無理由，爰提起上訴。
三、惟衡量本件交通事故發生原因，被告之駕駛重機車行經無號
    誌路口，未注意車前狀況，隨時採取必要之安全措施，為肇
    事次因，而被害人騎乘腳踏車行經無號誌路口左轉時，未停
    讓直行之車輛先行，為肇事主因，有臺灣省南投縣區車輛行
    車事故鑑定委員會95年7月6日投縣行字第0000000000號函附
    鑑定意見書可參，並卷附道路交通事故現場圖、道路交通事
    故調查報告表及現場照片可供佐證。則被告之過失既非肇事
    主因，自不能將被害人之死亡，全然歸責於被告。再被告於
    肇事後，尚未經偵查機關發覺前，即託人以電話報案，並主
    動向到場之南投縣政府警察局埔里分局警員謝秉樺表明其為
    肇事之人，有南投縣政府警察局道路交通事故肇事人自首情
    形紀錄表乙紙可稽 (見臺灣南投地方法院檢察署95年度相字
    第 126號相驗卷第20頁），既合於自首之要件，依被告行為
    時之修正前刑法第62條規定，亦應減輕其刑。是以原審審酌
    被告之素行、過失情節及程度，並所生損害，及肇事後迄未
    賠償被害人家屬損害，暨犯後態度不佳等一切情狀，量處被
    告有期徒刑 4月，尚符合比例原則，並無輕重失衡，致罪刑
    不相當之情形。又審核原審判決亦無認事用法違誤之處。故
    上訴人以原審量刑過輕為由，提起上訴指摘原審判決不當，
    請求撤銷改判，為無理由，應予駁回。
據上論斷，應依刑事訴訟法第373條、第368條，判決如主文。
本案經檢察官乙○○到庭執行職務。
中　　華　　民　　國　　96　　年　　2 　　月　　13　　日
            刑事第三庭  審判長法　官  王  增  瑜
                              法　官  廖  柏  基
                              法　官  蔡  紹  良
上列正本證明與原本無異。
不得上訴。
                              書記官  巫  丞  晏
中　　華　　民　　國　　96　　年　　2 　　月　　13　　日
附錄本件論罪科刑法條：刑法第276條第1項(過失致死罪)
因過失致人於死者，處2年以下有期徒刑、拘役或2千元以下罰金
。
